【裁判字號】    89,訴,1984
【裁判日期】    890831
【裁判案由】    給付消費款
【裁判全文】
臺灣臺中地方法院民事判決  八十九年度訴字第一九八四號
    原      告  台灣中小企業銀行股份有限公司
    法定代理人  丁○○
    訴訟代理人  甲○○
                李慶昌
    被      告  乙○○
    訴訟代理人  丙○○
    被      告  丙○○
右當事人間請求清償借款事件，本院判決如左：
    主      文
被告應連帶給付原告新台幣肆佰陸拾捌萬貳仟貳佰拾柒元，及自民國八十八年十一
月十九日起至清償日止，按年息百分之九點六五計算之利息，並自民國八十八年十二
月二十日起至清償日止，在六個月以內者，按上開利率百分之十，在六個月以上者，
按上開利率百分之二十計付違約金。
訴訟費用由被告連帶負擔。
本判決於原告以新台幣壹佰伍拾柒萬元或同額之中央政府建設公債八十三年度甲類第
一期債票為被告供擔保後，得假執行。
    事      實
甲、原告方面：
  一、聲明：除假執行擔保金額外，如主文所示。
  二、陳述：被告乙○○於民國八十四年十二月十九日邀同被告丙○○為連帶保證人
            向原告借款新台幣（下同）四百九十萬元，約定清償期為一０四年十二
            月十九日，按月攤還本息，利息按年息百分之九‧六五計算，逾期在六
            個月以內部分照約定利率百分之十，逾期超過六個月部分照約定利率百
            分之二十加付違約金，詎被告自八十八年十一月十九日起即未依約清償
            ，經催討均置之不理，依授信約定書第五條第一項之規定，被告已喪失
            期限利益，為此提起本件訴訟。
  三、證據：提出借據影本一份、授信約定書影本二份、交易明細表影本一份等物。
乙、被告方面：
  一、聲明：同意原告之請求。
  二、陳述：對於原告之請求，沒有意見，但現在尚無能力清償。
    理      由
一、本件原告主張被告借款未按期清償之事實，業據提出借據影本一份、授信約定書
    影本二份、交易明細表影本一份等物為證，被告亦不否認，原告主張堪信為真實
    。
二、從而，原告依消費借貸契約及連帶保證契約，請求被告連帶給付肆佰陸拾捌萬貳
    仟貳佰拾柒元，及自八十八年十一月十九日起至清償日止，按年息百分之九點
    六五計算之利息，並自八十八年十二月二十日起至清償日止，在六個月以內者，
    按上開利率百分之十，在六個月以上者，按上開利率百分之二十計付違約金，為
    有理由，應予准許。
三、原告陳明願供擔保，請求宣告假執行，核無不合，茲酌定擔保金額，予以准許。
四、據上論結，本件原告之訴為有理由，依民事訴訟法第八十五條第二項、第三百九
    十條第二項，判決如主文。
中      華      民      國    八十九    年      八      月    三十一    日
                              臺灣臺中地方法院民事第一庭
~B法    官  巫  淑  芳
右為正本係照原本作成
如對本判決上訴，須於判決送達後廿日內向本院提出上訴狀
中      華      民      國    八十九    年      九      月      二      日
~B法院書記官


司法院資訊處製作；財團法人民間司法改革基金會備份。
